【裁判字號】    97,上訴,1971
【裁判日期】    970924
【裁判案由】    違反毒品危害防制條例
【裁判全文】
臺灣高等法院臺中分院刑事判決        97年度上訴字第1971號
上  訴  人
即  被  告  甲○○原名莊依珊.
                    現另案於臺灣臺中女子監獄執行中
上列上訴人因違反毒品危害防制條例案件，不服臺灣彰化地方法
院97年度訴字第658號中華民國97年7月15日第一審判決（起訴案
號：臺灣彰化地方法院檢察署97年度毒偵字第 119號），提起上
訴，本院判決如下：
    主  文
上訴駁回。
    事  實
一、甲○○前曾因違反麻醉藥品管理條例案件，經臺灣臺中地方
    法院以八十五年度易字第三四○五號判處有期徒刑十月，嗣
    經上訴，再由本院以八十五年度上易字第二一八三號駁回上
    訴而確定，並經送監執行，於民國九十一年七月十八日因縮
    短刑期假釋出監付保護管束，甫於九十二年七月六日因縮刑
    期滿未經撤銷假釋，而執行完畢。又因施用第一級、第二級
    毒品案件，經臺灣臺中地方法院以九十六年度訴字第二一三
    四號分別判處有期徒刑四月、二月，應執行有期徒刑五月確
    定，嗣於九十七年五月二十一日送監執行，現仍在臺灣臺中
    女子監獄執行中。另因施用毒品案件，經依臺灣臺中地方法
    院九十三年度毒聲字第一二五號裁定送觀察、勒戒後，認有
    繼續施用毒品之傾向，再經臺灣臺中地方法院以九十四年度
    毒聲字第七五六號裁定令入戒治處所施以強制戒治，於九十
    五年五月十一日執行完畢，並經臺灣臺中地方法院檢察署檢
    察官以九十五年度戒毒偵字第六七號為不起訴處分確定。詎
    甲○○於前開強制戒治執行完畢釋放後五年內，仍不知悔改
    ，復基於施用第一級毒品海洛因之犯意，於九十六年十一月
    二十一日上午七時許，在彰化縣員林鎮火車站附近某紅茶店
    廁所內，以將第一級毒品海洛因摻入香菸點燃抽吸之方式，
    施用第一級毒品海洛因一次。嗣於同年月二十四日上午九時
    三十分許，因另案通緝，為警在彰化縣彰化市○○街八七巷
    六三號前逮捕，於未被有偵查犯罪職權之機關或公務員發覺
    其犯罪前，主動向彰化縣警察局彰化分局大竹派出所警員表
    示其前開犯行，而自首接受裁判。
二、案經彰化縣警察局彰化分局報請臺灣彰化地方法院檢察署檢
    察官偵查起訴。
    理  由
一、上開施用第一級毒品海洛因之犯行，業據被告甲○○迭於原
    審及本院審理時坦承不諱，且彰化縣警察局彰化分局警員於
    九十六年十一月二十四日，經被告同意採集尿液送驗，結果
    呈嗎啡陽性反應，此有彰化縣警察局彰化分局委託檢驗尿液
    代號與真實姓名對照認證單、詮昕科技股份有限公司濫用藥
    物尿液檢驗報告各一紙在卷可稽，足徵被告之自白確與事實
    相符。又被告前因施用毒品案件，經依臺灣臺中地方法院九
    十三年度毒聲字第一二五號裁定送觀察、勒戒後，認有繼續
    施用毒品之傾向，再經臺灣臺中地方法院以九十四年度毒聲
    字第七五六號裁定令入戒治處所施以強制戒治，於九十五年
    五月十一日執行完畢，並經臺灣臺中地方法院檢察署檢察官
    以九十五年度戒毒偵字第六七號為不起訴處分確定，有臺灣
    彰化地方法院檢察署刑案資料查註紀錄表及臺灣高等法院被
    告前案紀錄表各一份在卷可考。被告於九十五年五月十一日
    強制戒治執行完畢釋放後，五年內再犯本件施用第一級毒品
    犯行，依毒品危害防制條例第二十三條第二項規定，自應依
    法論科。本件事證明確，被告施用第一級毒品海洛因之犯行
    ，應堪認定。
二、核被告所為，係犯毒品危害防制條例第十條第一項之施用第
    一級毒品罪。被告為施用第一級毒品海洛因，而持有第一級
    毒品海洛因，其持有之低度行為，應為施用之高度行為所吸
    收，不另論罪。又被告前曾因違反麻醉藥品管理條例案件，
    經臺灣臺中地方法院以八十五年度易字第三四○五號判處有
    期徒刑十月，嗣經上訴，再由本院以八十五年度上易字第二
    一八三號駁回上訴而確定，並經送監執行，於九十一年七月
    十八日因縮短刑期假釋出監付保護管束，甫於九十二年七月
    六日因縮刑期滿未經撤銷假釋，而執行完畢等情，此有臺灣
    彰化地方法院檢察署刑案資料查註紀錄表及臺灣高等法院被
    告前案紀錄表各一份在卷可稽，其於受有期徒刑執行完畢後
    ，五年以內故意再犯本件有期徒刑以上之罪，為累犯，應依
    刑法第四十七條第一項規定，加重其刑。再被告於為上開施
    用第一級毒品之犯行後，係在未被有偵查犯罪職權之機關或
    公務員發覺其犯罪前，即主動向彰化縣警察局彰化分局大竹
    派出所警員表示其犯行，而自首接受裁判，此有警詢筆錄一
    份在卷可佐，爰依刑法第六十二條前段規定，減輕其刑，並
    依刑法第七十一條第一項規定，與前開加重其刑部分，先加
    後減。
三、原審以被告本案之事證明確，並審酌被告曾因施用毒品經送
    觀察、勒戒、強制戒治後，仍未能戒斷，顯然未能善體國家
    設置觀察、勒戒、強制戒治機構，協助毒品施用者戒除毒癮
    之良法美意，復於本案審理期間經原審法院發布通緝始為警
    緝獲到案，及其犯罪之動機、目的、所生危害，暨犯罪後坦
    承犯行，態度尚屬良好等一切情狀，量處如原審判決主文所
    示之刑。其認事用法並無不當，量刑亦屬妥適。被告上訴並
    未提出有利之事證，徒以其父母已離婚，僅其與年邁之祖母
    同住，其又在監被檢驗出罹患ＨＩＶ等情認原審判決量刑顯
    然過重等語，指摘原判決不當，惟按刑之量定，係實體法上
    賦予法院得自由裁量之事項，倘其未逾越法律所規定之範圍
    ，又未明顯違背正義，即不得任意指摘為違法。本件原審量
    刑時，已依刑法第五十七條之規定審酌被告之上開一切情狀
    ，而量處罪刑，經核原審並未逾越法律所規定之範圍，又無
    明顯違背正義，被告執前詞指摘原判決不當，其上訴並無理
    由，應予駁回。
據上論斷，應依刑事訴訟法第368條，判決如主文。
本案經檢察官乙○○到庭執行職務。
中    華    民    國    97    年     9    月    24    日
            刑事第一庭  審判長法  官  陳  紀  綱
                              法  官  陳  欣  安
                              法  官  張  智  雄
上列正本證明與原本無異。
如不服本判決應於收受送達後10日內向本院提出上訴狀，其未敘
述上訴之理由者並得於提起上訴後10日內向本院補提理由書（均
須按他造當事人之人數附繕本）。
                              書記官  謝  雅  惠
中    華    民    國    97    年     9    月    25    日
附錄本案論罪科刑法條全文
毒品危害防制條例第10條：
施用第1級毒品者，處6月以上5年以下有期徒刑。
施用第2級毒品者，處3年以下有期徒刑。


司法院資訊處製作；財團法人民間司法改革基金會備份。
